臺灣高等法院民事裁定
109年度重上字第107號
上  訴  人  江顯明  

            柯文昌  

上列上訴人因與被上訴人張德龍間請求所有權移轉登記事件，對
於中華民國109年7月22日本院109年度重上字第107號判決，提起
上訴，本院裁定如下：
    主  文
本件第三審之訴訟標的價額為新臺幣伍仟萬元。
上訴人應於收受本裁定正本翌日起七日內，補正委任律師或具律
師資格之關係人為訴訟代理人之委任狀，並補繳第三審裁判費新
臺幣陸拾柒萬捌仟元。如未依限補正，即裁定駁回其第三審上訴
。
    理  由
一、按向第三審法院上訴，依第77條之13及第77條之14規定，加
    徵裁判費十分之五，民事訴訟法第77條之16第1 項前段定有
    明文。又按對於第二審判決上訴，上訴人應委任律師為訴訟
    代理人。但上訴人或其法定代理人具有律師資格者，不在此
    限；上訴人之配偶、三親等內之血親、二親等內之姻親，或
    上訴人為法人、中央或地方機關時，其所屬專任人員具有律
    師資格並經法院認為適當者，亦得為第三審訴訟代理人，民
    事訴訟法第466條之1第1項、第2項亦有明文。另依民事訴訟
    法第481條準用同法第442條第2項規定，上訴不合程式或有
    其他不合法之情形而可以補正者，原審法院應定期間命其補
    正，如不於期間內補正，應以裁定駁回之。次按訴訟標的之
    價額，由法院核定。核定訴訟標的之價額，以起訴時之交易
    價額為準；又以一訴主張數項標的者，其價額合併計算之。
    但所主張之數項標的互相競合或應為選擇者，其訴訟標的價
    額，應依其價額最高者定之，民事訴訟法第77條之1第1項、
    第2項、第77條之2第1 項分別定有明文。　　
二、兩造間請求土地所有權移轉登記等事件，上訴人不服本院第
    二審判決，提起第三審上訴。查，本件被上訴人於原審起訴
    請求上訴人㈠應將如原審判決附表（下稱附表）所示不動產
    （下稱系爭不動產）所有權移轉登記予伊，及㈡塗銷如附表
    所示之抵押權（下稱系爭抵押權）登記；原審為上訴人敗訴
    之判決，上訴人不服，提起上訴；本院為上訴人敗訴之判決
    ，上訴人不服，提起第三審上訴。而系爭不動產於起訴時之
    交易價值為新臺幣（下同）5000萬元，系爭抵押權擔保之債
    權額為2000萬元（見本院卷第142頁），前開㈠、㈡聲明訴訟
    標的價額分別為5000萬元、2000萬元，雖訴訟標的不同，惟
    自經濟上觀之，其訴訟目的一致，不超出終局標的範圍，訴
    訟標的價額應以其中價額最高者定之。準此，應以較高者即
    5000萬元核定為第三審之訴訟標的價額，應徵第三審裁判費
    67萬8000元。另上訴人亦未依同法第466條之1規定，委任律
    師或具律師資格之關係人為訴訟代理人。茲命上訴人於收受
    本裁定正本翌日起7日內補繳裁判費及補正委任狀，如未依
    限補正，即依民事訴訟法第481條準用第442條第2項之規定
    ，認為其上訴不合法，以裁定駁回之。
三、爰裁定如主文。
中　　華　　民　　國　　109 　年　　9 　　月　　24　　日
              民事第十四庭 
                  審判長法  官  蔡和憲
　　　　　　　　　      法  官  湯千慧  
                        法  官  邱靜琪 
正本係照原本作成。
核定訴訟標的價額部分，如不服裁定得於收受送達後10日內向本
院提出抗告狀，並繳納抗告費新臺幣1千元。
命補繳裁判費部分不得抗告。
中　　華　　民　　國　　109 　年　　9 　　月　　25　　日

                        書記官  張淨卿